臺灣彰化地方法院刑事判決　　　　　　　　　　　　　九十三年度訴字第二七八號
　　公　訴　人　臺灣彰化地方法院檢察署檢察官
　　被　　　告　甲○○
　　　　　（原名王暘昂）
右列被告因違反毒品危害防制條例案件，經檢察官提起公訴（九十二年度毒偵字第三
一九二號、九十三年度毒偵字第二五三號、第四三二號），於本院準備程序中，被告
就被訴事實為有罪之陳述，經本院合議庭裁定改依簡式審判程序審理，並判決如左：
    主  文
甲○○連續施用第一級毒品，累犯，處有期徒刑壹年，扣案第一級毒品海洛因肆包（
其中貳包驗餘總淨重零點壹貳公克，另乙包毛重零點肆公克，餘乙包毛重零點參公克
）及內含海洛因量微無法析離之塑膠袋乙個沒收銷燬之，另注射針筒柒支及鏟管乙支
均沒收。又連續施用第二級毒品，累犯，處有期徒刑捌月。應執行有期徒刑壹年陸月
。扣案第一級毒品海洛因肆包（其中貳包驗餘總淨重零點壹貳公克，另乙包毛重零點
肆公克，餘乙包毛重零點參公克）及內含海洛因量微無法析離之塑膠袋乙個沒收銷燬
之，另注射針筒柒支及鏟管乙支均沒收。
    事  實
一、甲○○（原名王暘昂）曾因違反槍砲彈藥刀械管制條例案件，經法院判處有期徒
    刑四月確定。又因違反麻醉藥品管理條例案件，經法院分別判處有期徒刑四月、
    三年二月在案。前案三罪並經裁定定應執行刑為有期徒刑三年八月確定，嗣於民
    國八十五年一月十八日縮短刑期假釋出監，假釋期間復因違反麻醉藥品管理條例
    及肅清煙毒條例案件，經法院分別判處有期徒刑三年三月、三月，並定應執行刑
    為有期徒刑三年四月確定。前開二罪並與其假釋遭撤銷應執行之殘刑有期徒刑二
    年二月十日接續執行，後於八十八年七月八日再度假釋出監，復於假釋期間因施
    用毒品案件，經送觀察、勒戒及強制戒治，後於九十年五月二日停止戒治付保護
    管束期滿，而於九十年五月二十五日，經臺灣彰化地方法院檢察署檢察官以九十
    年度戒毒偵字第七四二號、第七四三號為不起訴處分確定，其前開假釋復經撤銷
    ，應執行殘刑有期徒刑二年五月二十一日，嗣於九十二年二月二十三日縮短刑期
    執行完畢。詎仍不知悔改，復於前揭停止戒治付保護管束期滿而視為強制戒治執
    行完畢及不起訴處分確定後五年內，基於施用第一級毒品之概括犯意，自九十二
    年十一月下旬某日起，迄九十三年二月二十六日止，在其位於彰化縣彰化市○○
    里○○路○段三四０巷九之一號之住處，以針筒注射之方式，連續施用第一級毒
    品海洛因多次。又另萌生施用第二級毒品之概括犯意，自九十二年十二月上旬某
    日起，迄九十三年二月二十五日止，在其友人位於彰化縣員林鎮之住處（起訴書
    誤載為甲○○前開住處），以將甲基安非他命（起訴書誤載為安非他命）置於玻
    璃球內用火燒烤吸食煙氣之方式，連續施用第二級毒品甲基安非他命多次。嗣先
    於九十二年十二月七日凌晨零時許，甲○○之母王陳勝珠發覺甲○○施用毒品，
    遂將甲○○所有之第一級毒品海洛因二包（一包毛重○‧四公克，另一包毛重○
    ‧三公克）、其所有供施用海洛因所用之注射針筒三支及鏟管一支交由甲○○之
    兄王文吉繳交至彰化縣警察局彰化分局，同日凌晨四時二十分許，經警通知甲○
    ○前往採尿，經檢驗結果呈嗎啡及甲基安非他命類陽性反應；次於同月二十二日
    十三時三十五分許，在上開住處，經警二度查獲，並扣得第一級毒品海洛因二包
    （驗餘總淨重○‧一二公克）及其所有供施用海洛因所用之注射針筒乙支，其尿
    液經檢驗結果呈嗎啡及甲基安非他命類陽性反應；末於九十三年二月十二日十七
    時十分許，在前述住處，經警三度查獲，並扣得內含海洛因量微無法析離之塑膠
    袋乙個及其所有供施用海洛因所用之注射針筒三支，其尿液經檢驗結果呈嗎啡陽
    性反應，始偵知上情。
二、案經彰化縣警察局彰化分局報告臺灣彰化地方法院檢察署檢察官偵查起訴。
    理  由
一、被告甲○○於準備程序中，就右揭犯罪事實為有罪之陳述，且所犯係死刑、無期
    徒刑、最輕本刑為三年以上有期徒刑以外之罪，經本院合議庭依刑事訴訟法第二
    百七十三條之一第一項之規定，裁定由法官一人獨任進行簡式審判程序，合此敘
    明。
二、右揭犯罪事實，業據被告於本院審理時坦承不諱，並經證人王文吉、王陳勝珠於
    警詢中證述無訛，且被告於前揭時地獲案後，經警採其尿液送驗結果，分係呈嗎
    啡（施用海洛因者會在其體內代謝為嗎啡成分殘留，並經由尿液排出）及甲基安
    非他命類陽性反應；嗎啡及甲基安非他命類陽性反應；嗎啡陽性反應，分別有彰
    化縣衛生局煙毒尿液檢驗成績書三紙及中國醫藥大學附設醫院藥物濫用檢測中心
    出具之尿液檢驗報告乙紙在卷足參。此外，復有如事實欄所示時地經警查獲之白
    色粉末四包、注射針筒七支、鏟管一支及塑膠袋一個扣案並查獲物品之照片附卷
    可稽。再上開白色粉末四包，其中二包經法務部調查局鑑定結果，認該白色粉末
    二包均含第一級毒品海洛因成分，驗餘總淨重○‧一二公克一節，復有法務部調
    查局九十三年二月十日調科壹字第一四○○○九七六二號鑑定通知書在卷可稽。
    而被告前因施用毒品案件，經送觀察、勒戒及強制戒治，後於九十年五月二日停
    止戒治付保護管束期滿，而於九十年五月二十五日，經臺灣彰化地方法院檢察署
    檢察官以九十年度戒毒偵字第七四二號、第七四三號為不起訴處分確定一節，並
    有臺灣高等法院被告全國前案紀錄表乙份在卷足憑，綜上，本案事證已臻明確，
    被告犯行，洵堪認定。
三、按毒品危害防制條例業於九十二年六月六日經立法院修正通過，於同年七月九日
    經總統公布，並自公布後六個月即九十三年一月九日開始施行（參同條例第三十
    六條）。本件被告最後一次施用第一級毒品海洛因之時間係九十三年二月二十六
    日，最後一次施用第二級毒品甲基安非他命之時間係九十三年二月二十五日，斯
    時新修正之毒品危害防制條例業已開始施行，是以，本案應適用被告行為時即修
    正後之毒品危害防制條例論處，當屬無疑。查被告前因施用毒品案件，於前揭停
    止戒治付保護管束期滿而視為強制戒治執行完畢及不起訴處分確定後，復於五年
    內再度施用第一、二級毒品海洛因及甲基安非他命，核其所為，係犯修正後毒品
    危害防制條例第十條第一項、第二項之施用第一、二級毒品罪。其為供自己施用
    之目的而持有上開毒品，其於施用前後持有海洛因及甲基安非他命之低度行為，
    應各為施用之高度行為所吸收，不另論罪。其先後多次施用第一、二級毒品之犯
    行，皆係時間緊接，所犯復係構成要件相同之罪名，顯各係基於概括犯意反覆為
    之，皆為連續犯，均應依刑法第五十六條之規定，以一罪論，並加重其刑。至其
    所犯上開二罪間，犯意各別，行為互殊，應予分論併罰。至公訴人雖僅敘及被告
    自九十二年十一月底某日起，迄九十三年二月十二日為警採尿前三日內之某日止
    ，連續施用海洛因多次之犯行，及自九十二年十二月上旬某日起，迄同月下旬某
    日止，連續施用甲基安非他命之犯行，惟事實欄所示未據起訴部分，與起訴書記
    載部分，有連續犯之裁判上一罪關係，業如前述，為起訴效力所及，本院自應併
    予審酌。第查被告有如事實欄所示之論罪科刑情形，有前開臺灣高等法院被告全
    國前案紀錄表乙份在卷可稽，其於受有期徒刑執行完畢後，五年以內再犯有期徒
    刑以上刑之本罪，為累犯，應依刑法第四十七條之規定加重其刑，並遞加之。爰
    審酌被告有前開論罪科刑情形，素行不佳，經法院送強制戒治後，猶不思戒絕革
    除惡習，仍再犯本件施用毒品犯行，惟坦承犯行，態度良好，兼衡被告犯罪之動
    機、目的、手段、品行、生活狀況、智識程度及犯罪之時間等一切情狀，分別量
    處如主文所示之刑，並定應執行刑。至扣案之第一級毒品海洛因四包（其中二包
    驗餘總淨重○‧一二公克，另乙包毛重○‧四公克，餘乙包毛重○‧三公克）及
    內含海洛因量微無法析離之塑膠袋乙個，皆係屬毒品違禁物，不問屬於被告與否
    ，併依毒品危害防制條例第十八條第一項前段之規定宣告沒收銷燬之，另注射針
    筒七支及鏟管乙支，係被告所有供施用海洛因所用之物，並據被告陳明在卷，併
    依刑法第三十八條第一項第二款之規定宣告沒收之。
據上論斷，應依刑事訴訟法第二百七十三條之一第一項、第二百九十九條第一項前段
，九十三年一月九日修正施行之毒品危害防制條例第十條第一項、第二項、第十八條
第一項前段，刑法第十一條前段、第五十六條、第四十七條、第三十八條第一項第二
款、第五十一條第五款，判決如主文。
本案經檢察官郭棋湧到庭執行職務。
中      華      民      國      九十三      年    四    月    二十六    日
                                臺灣彰化地方法院刑事第三庭
                                    法      官  游  秀  雯
右正本證明與原本無異。
如不服本判決，應於判決送達後十日內，向本院提出上訴狀（須附繕本）。
                                    法院書記官  陳  文  俊
中      華      民      國      九十三      年    四    月    二十六    日
附錄本案論科科刑法條全文：
毒品危害防制條例第十條
施用第一級毒品者，處六月以上五年以下有期徒刑。
施用第二級毒品者，處三年以下有期徒刑。
